# 代理采购提供后续服务合同问题

提问人：那片天空 0502 时间：2019-02-16 16:50:53
我公司为客户从国外在代理采购设备，并提供后续软件服务，签订合同总包价格 5000 万，客户按照合同约定已付款 4200 万，因汇率变动，我公司实际支付国外采购设备款项 5000 万，根据测算我公司认为该合同已存在减值200 万。该笔业务如果做账务处理，1. 收到款时，借银行存款 4200 贷其他应收 4200 ， 2 ，支付设备款，借其他应收 5000 ，贷银行存款 5000 。合同损失如果处理？

回答人：chenyiwei
不论你公司应采用 “总额法”还是“净额法”核算该业务的收入，都应在确定该合同将发生损失时将其予以确认。具体处理参考或有事项准则中关于亏损合同的规定（《企业会计准则讲解（ 2010 ）》P210～ 211 ）。有对应资产的，优先为该资产计提减值准备；无对应资产，或者需确认的合同损失准备超出克确认的资产减值准备的，超出部分确认为预计负债。到后续确认收入和结转成本时，将该项预计负债予以转销处理。